【裁判字號】    99,聲,805
【裁判日期】    990730
【裁判案由】    聲請發回扣押物
【裁判全文】
臺灣新竹地方法院刑事裁定               99年度聲字第805號
聲  請  人
即  被  告  甲○○
上列聲請人即被告因強盜案件（本院99年度訴字第60號），聲請
發還扣押物，本院裁定如下：
    主  文
扣案之SONY VAIO牌行動電話（序號：00000000000
0000號，含SIM卡貳張）壹支發還甲○○。
    理  由
一、聲請意旨略以：聲請人即被告甲○○因強盜案（99年度訴字
    第60號）曾經貴院扣押伊所有SONY VAIO行動電話，門號000
    0000000及0000000000號SIM卡2張，因該案已判決確定，該
    物並未諭知沒收，依刑事訴訟法第317條規定，聲請准予發
    還等語。
二、按「下列之物沒收之：一、違禁物。二、供犯罪所用或犯罪
    預備之物。三、因犯罪所生或所得之物。前項第一款之物，
    不問屬於犯罪行為人與否，沒收之。第一項第二款、第三款
    之物，以屬於犯罪行為人者為限，得沒收之。但有特別規定
    者，依其規定」，刑法第38條定有明文；再按「可為證據或
    得沒收之物，得扣押之」、「扣押物若無留存之必要者，不
    待案件終結，應以法院之裁定或檢察官命令發還之；其係贓
    物而無第三人主張權利者，應發還被害人。扣押物因所有人
    、持有人或保管人之請求，得命其負保管之責，暫行發還」
    ，刑事訴訟法第133條第1項、第142條亦有明文。是以，扣
    押物如非得沒收之物，又無留作證據之必要者，即無留存之
    必要，受理訴訟繫屬之法院即應依聲請裁定發還。
三、經查，聲請人因涉犯本院99年度訴字第60號強盜案件，業經
    本院於民國99年6月30日以聲請人係犯恐嚇取財罪判處有期
    徒刑8月在案，員警所扣得之SONY  VAIO牌行動電話（序號
    000000000000000號，含SIM卡2張），係聲請人所有之物，
    並搭配門號0000000000、0000000000號使用，業據聲請人供
    述在卷（見本院99年度訴字第60號卷第254頁反面），檢察
    官並未以之作為認定聲請人或其他被告犯罪之證據，且經聲
    請人供述該手機與本案犯行無涉（見同上卷第92頁），本院
    亦無證據認定為供聲請人或其他共犯犯罪所用或所得之物，
    抑或準備供犯罪所用之物，且該手機並非違禁物，應非可為
    證據或得沒收之物，況聲請人雖經本院判決有罪在案，但該
    扣案之手機未經本院宣告沒收，即無留存之必要，爰依聲請
    人之聲請准予發還聲請人。
四、依刑事訴訟法第142條，裁定如主文。
中    華    民    國    99    年    7    月    30     日
                  刑事第五庭    審判長法  官  黃惠玲
                                      法  官  林佑珊
                                      法  官  蔡欣怡
如不服本裁定，應於送達後5日內向本院提出抗告狀。
以上正本證明與原本無異。
中    華    民    國    99    年    7     月    30    日
                                      書記官  曾柏方

司法院資訊處製作；財團法人民間司法改革基金會備份。
